【裁判字號】    89,上易,666
【裁判日期】    890627
【裁判案由】    贓物
【裁判全文】
臺灣高等法院高雄分院刑事判決          八十九年度上易字第六六六號
    上訴人  台灣屏東地方法院檢察署檢察官
    被  告  乙○○
右上訴人因被告贓物案件，不服臺灣屏東地方法院八十九年度易字第一四五號，中華
民國八十九年三月十四日第一審判決（起訴案號：八十九年度偵字第二０四號）提起
上訴，本院判決如左：
      主      文
上訴駁回。
      理      由
一、本案經本院審理結果，認第一審判決被告無罪並無不當，應予維持，並引用第一
    審判決記載之理由。
二、檢察官據被害人丙○○具狀請求上訴略以被告始終不供出向何人買受系爭贓車，
    且汽車買賣應附有行車執照，此為公眾週知之事實，被告甲知該車無行車執照，
    仍向不詳姓名人購買，豈能辯稱不知贓車，原審為無罪判決，應有不當等語。
三、經查系爭車輛為一九九０年份，七百九十六西西中華框式小貨車，有車籍資料可
    稽，該車於一九九六年五月十五日失竊，於一九九九年十二月三十日由被害人領
    回，領回時車身顏色改變，並噴有農用二字，此經被害人供甲，被告供稱其於二
    年前購買，車子即噴有農用二字，且售車之人稱農用車不用牌照等語，參酌「台
    灣省拼裝車輛管理及取締要點」（原為台灣省農村拼裝運輸工具管理要點），早
    期農用車輛，亦多有無牌照情形，而該小貨車失竊數年，多無良好之保養，其外
    觀及原有效能必遭破壞，被告辯稱購買該車用以搬運工具，以為該車沒有牌照是
    正常，不知是贓物云云，應可採信，此外又查無其他任何積極之證據，足認被告
    有上述犯行，因此原審以不能證甲被告犯罪而諭知無罪之判決，核無不合檢察官
    上訴意旨，仍執前詞指摘原判決不當、為無理由、應予駁回。
據上論斷，應依刑事訴訟法第三百六十八條、第三百七十三條，判決如主文。
本案經檢察官邱榮藏到庭執行職務。
中    華    民    國        八十九      年      六      月    二十七    日
                              臺灣高等法院高雄分院刑事第九庭
                                  審判長法官  張甲松
                                        法官  任森銓
                                        法官  江泰章
右正本證甲與原本無異。
不得上訴。
                                      書記官黃一秋
中    華    民    國        八十九      年      六      月    二十八    日
                                                                      Ｈ
附件
臺灣屏東地方法院刑事判決                          八十九年度易字第一四五號
    公訴人  臺灣屏東地方法院檢察署檢察官
    被  告  乙○○  男  三十歲（民國○○○年○月○○日生）
                    住屏東縣萬巒鄉○○村○○路六號
                    身分證統一編號：Ｚ000000000號
右列被告因贓物案件，經檢察官提起公訴（八十九年度偵字第二○四號），本院判決
如左：
     主  文
乙○○無罪。
     理  由
一、公訴意旨略以：被告乙○○於民國八十六年間某日，甲知真實姓名年籍不詳綽號
    「黑進」之男子所持有之引擎號碼三Ｇ八二Ｈ三六四八九號，未懸掛車牌之小貨
    車係屬來源不甲之贓物（該車原車牌號碼為ＷＦ一二四五號，為丙○○所有，於
    八十五年五月十五日十一時許，在屏東縣內埔鄉○○村里○路遭不詳姓名年籍之
    人竊取），竟以新臺幣（下同）三萬元之低價，在屏東縣萬巒鄉○○村○○路六
    號其住處附近，向「黑進」買受上開小貨車。嗣乙○○於八十八年十二月三十日
    十六時五十五分許，駕駛該小貨車行經屏東縣潮州鎮潮州高中旁，為警查獲並扣
    得上開小貨車（已發還予丙○○），因認被告乙○○所為係犯刑法三百四十九條
    第二項之故買贓物罪嫌。
二、公訴人認被告乙○○涉有刑法第三百四十九條第二項之故買贓物罪嫌，無非係以
    被害人丙○○警訊中陳述及贓物認領保管單為憑。訊據被告乙○○堅決否認有故
    買贓物犯行，辯稱：其係向陳慶進購買前開車以供農用，該車亦噴有「農用」字
    樣，不知係贓物等語。
三、按犯罪事實應依證據認定之，無證據不得推定其犯罪事實；又不能證甲被告犯罪
    者，應諭知無罪之判決，刑事訴訟法第一百五十四條、第三百零一條第一項分別
    定有甲文。而認定不利於被告之事實，須依積極證據，苟積極證據不足為不利於
    被告之事實之認定時，即應為有利於被告之認定，更不必有何有利之證據。而此
    所謂證據，須確能為被告有罪之證甲，而無瑕疵可指者，始足當之；其為訴訟上
    之證甲，則須至任何之一般人均認其為真正，而無所懷疑之程度，最高法院三十
    年上字第八一六號、六十九年度台上字第四九一三號、七十六年度台上字第四九
    八六號判例可資參酌。經查，前開車係丙○○所有，於八十五年五月十五日上午
    十一時許，在其屏東縣內埔鄉○村里○路住處門口失竊，之前已使用四、五年，
    又重新烤漆後即遺失，已失竊三年，車子顏色已改變，已噴有「農用」字樣乙節
    ，業據被害人丙○○於警訊及本院審理中陳述在卷（見八十八年十二月三十日警
    訊筆錄、本院八十九年二月十五日審判筆錄），並有贓物認領保管單、車輛竊盜
    、車牌失竊資料個別查詢報表─查詢車輛認可資料足憑。次查，被告另購有一全
    新小貨車乙情，業經管區警員魏化龍查訪在案，有公務電話紀錄單可稽，參以前
    開車被竊後顏色已遭改變，並噴有「農用」字樣，被告以三萬元購買該車僅供短
    程載物之用，衡諸該車之車況，被告以三萬元購得尚非不合理之低價，又被告倘
    甲知該車係贓車，實可以較低價格再購買另一車況較新之車供長途載貨之用，即
    無須另行貸款購買一全新小貨車，是以被告購買該車以供農用，對於該車來源並
    無懷疑亦屬合理，被告前開所辯堪以採信，足徵被告主觀上不知悉該車係贓車，
    是以即不得入被告於故買贓物罪之罪責；此外，復查無其他積極證據足證被告有
    公訴人所指之犯行，被告之犯行即無從證甲，爰依上開說甲，應諭知被告無罪之
    判決。
四、據上論斷，應依刑事訴訟法第三百零一條第一項，判決如主文。
中      華      民      國    八十九    年      三      月     十四     日
                                 臺灣屏東地方法院刑事第二庭
                                     法  官  林麗玉
右正本證甲與原本無異。
對於本判決如有不服應於收受送達後十日內向本院提出上訴書狀上訴於台灣高等法院
高雄分院並按他造當事人之人數附具繕本。
                                     書記官   徐水英
中      華      民      國    八十九    年      三      月     十四     日


司法院資訊處製作；財團法人民間司法改革基金會備份。
